【裁判字號】    98,抗,1197
【裁判日期】    981208
【裁判案由】    聲請減刑
【裁判全文】
臺灣高等法院臺中分院刑事裁定          98年度抗字第1197號
抗  告  人
即 受刑 人  甲○○
上列抗告人因聲請減刑案件，不服台灣台中地方法院中華民國98
年11月12日裁定（98年度聲減字第220號）提起抗告，本院裁定
如下：
    主  文
抗告駁回。
    理  由
一、原裁定意旨略以：聲請人即受刑人甲○○因犯修正刪除前刑
    法第340條之常業詐欺罪，經本院於民國（下同）97年3月27
    日以94年度重訴字第2650號判處有期徒刑1年4月，減為有期
    徒刑8月，緩刑5年，並應於97年7月31日前向公庫支付新臺
    幣5萬元，且已於同年4月28日確定，嗣上開緩刑經撤銷確定
    在案，有本院94年度重訴字第2650號宣示判決筆錄、臺灣高
    等法院被告前案紀錄表各一份在卷可憑。茲聲請人即受刑人
    甲○○就上開案件重覆聲請適用中華民國96年罪犯減刑條例
    之規定而為減刑云云，因前揭宣告刑已於判決時適用中華民
    國96年罪犯減刑條例第2條第1項第3款、第7條之規定而為減
    刑，聲請人前揭聲請於法自有未合，應予駁回云云。
二、抗告意旨略以：抗告人即受刑人（下稱抗告人）就所犯之詐
    欺案件於97年3月間與檢察官進行協商，協商結果為有期徒
    刑1年4月，緩刑5年，公益金新台幣（下同）10萬元，法官
    諭知本案定於97年3月27日宣示判決。97年3月27日受刑人當
    庭表示公益金10萬元及刑期太重，並表示願意當證人，法官
    命檢察官與抗告人再次進行協商，該次協商結果為有期徒刑
    8個月，緩刑5年，公益金5萬元，法官依協商結果宣示判決
    並未表示依96年罪犯減刑條例予以減刑，因而聲請減刑，並
    請求調閱檢察官給予法官之認罪協商紀錄云云。
三、按應減刑之罪，未經判決確定者，於裁判時，減其宣告刑。
    依前項規定裁判時，應於判決主文同時諭知其宣告刑及減得
    之刑，中華民國96年罪犯減刑條例定有明文。經查：本件抗
    告人所犯94年重訴字第2650號常業詐欺等案，檢察官於97年
    3月20日當庭向法官聲請審判外進行協商程序，經合議庭評
    議後，法官諭知同意改由受命法官進行協商程序，並同意檢
    察官之聲請於審判外進行協商程序，暫休庭由檢察官與抗告
    人於審判外進行協商，經再開庭檢察官表示抗告人願受有期
    徒刑1年4月，減為有期徒刑8月，緩刑5年之宣告，並願於97
    年7月31日前向國庫支付5萬元，而抗告人亦表示同意如檢察
    官所述內容，嗣受命法官於97年3月27日依上開協商內容宣
    示判決，有台灣台中地方法院94年重訴字第2650號訊問筆錄
    及宣示判決筆錄等各1份附卷可稽。抗告人聲請調閱認罪協
    商紀錄云云，核無必要。次按判決有誤寫、誤算，或其類此
    之顯然錯誤者，或其正本與原本不符者，法院得以裁定更正
    之，是上揭判決雖漏載中華民國96年罪犯減刑條例之條文，
    惟得由原審依職權裁定更正之，並不影響原判決之本旨。綜
    上所述，本案既經台灣台中地方法院94年重訴字第2650號判
    決判處有期徒刑1年4月，減為有期徒刑8月，緩刑5年，並應
    於民國97年7月31日前向公庫支付新台幣5萬元，顯見抗告人
    所犯常業詐欺等罪業經原審依中華民國96年罪犯減刑條例之
    規定減刑，抗告人重複聲請減刑，並無理由，應予駁回。
四、據上論結，應依刑事訴訟法第412條，裁定如主文。
中    華    民    國    98    年    12    月    8     日
            刑事第八庭  審判長法  官  羅  得  村
                              法  官  簡  源  希
                              法  官  劉  榮  服
以上正本證明與原本無異。
不得再抗告。
                              書記官  江  玉  萍
中    華    民    國    98    年    12    月    8     日


司法院資訊處製作；財團法人民間司法改革基金會備份。
